臺灣新北地方法院刑事裁定
111年度訴字第468號
聲  請  人
即  被  告  劉育昕




選任辯護人  李岳洋律師
            蔣子謙律師
上列聲請人即被告因殺人未遂等案件（111年度訴字第468號），
聲請具保停止羈押，本院裁定如下：
    主  文
聲請駁回。
    理  由
一、聲請意旨略以：被告劉育昕所犯應為刑法第277條之傷害罪
    ，故被告所涉嫌之罪名並非最輕本刑5年以上有期徒刑之重
    罪，且被告與告訴人現已達成和解，已有獲得法院判決緩刑
    之機會，又被告並無逃亡意念，且作案所丟棄之水果刀亦已
    扣案，本案已無其他證據可供湮滅，況本案並無其他共犯，
    被告當無串供之可能，因家中尚有1歲餘之幼子需扶養，並
    為家中經濟支柱，是本案應無羈押必要，請法院准予具保停
    止羈押並解除禁見等語。
二、按被告及得為其輔佐人之人或辯護人，得隨時具保，向法院
    聲請停止羈押，此為刑事訴訟法第110條第1項所明定。然法
    院准許具保停止羈押之聲請，應以被告雖有刑事訴訟法第10
    1條第1項各款或第101條之1第1項所示之羈押原因，但已無
    羈押之必要；或另有同法第114條各款所示之情形，始得為
    之。倘被告猶具刑事訴訟法第101條第1項各款或第101條之1
    第1項所示之羈押原因，且有羈押之必要，此外復查無同法
    第114條各款所示不得駁回具保聲請停止羈押之情形者，法
    院即不應准許具保停止羈押。又法院對被告執行之羈押，本
    質上係為使訴訟程序得以順利進行或為保全證據或為保全對
    被告刑罰之執行之目的，而對被告所實施之剝奪人身自由之
    強制處分，是關於羈押與否之審查，其目的僅在判斷有無實
    施羈押強制處分之必要，並非認定被告有無犯罪之實體審判
    程序，故關於羈押之要件，無須經嚴格證明，以經釋明得以
    自由證明為已足；被告有無羈押之必要，法院僅須審查被告
    犯罪嫌疑是否重大、有無羈押原因、以及有無賴羈押以保全
    偵審或執行之必要，由法院就具體個案情節予以斟酌決定，
    如就客觀情事觀察，法院許可羈押之裁定，在目的與手段間
    之衡量並無明顯違反比例原則情形，即無違法或不當可言。
    經查：
　㈠本件被告因涉嫌殺人未遂案件，前經本院於民國111年4月1日
    經訊問後，固坦承有持水果刀刺向告訴人林信智，但否認其
    主觀上具有殺人之犯意，惟有告訴人於警詢中之指證、證人
    即被告配偶林安如於警詢及偵查中之證述，並有現場監視器
    影像、指認紀錄表、診斷證明書及扣押筆錄暨扣押物品目錄
    表在卷可稽，以及扣案之水果刀1把為憑，足認被告涉犯刑
    法第271條第2項、第1項之殺人未遂罪，犯罪嫌疑重大。又
    被告於案發後隨即離開現場並任意棄置犯案使用之水果刀，
    亦據被告於偵查中自承明確，堪認已有滅證之行為，再佐以
    殺人未遂之法定刑度為最輕本刑5年以上之重罪，而趨吉避
    凶、不甘受罰乃人之本性，被告既然否認本案殺人未遂犯行
    ，且被告對於其意欲持刀刺向告訴人之身體部位以及次數等
    情節前後所述不一，不難推知其仍有畏罪之心態，參諸被告
    與證人林安如為配偶關係，並同居一處共同育有幼子1名，
    且為家中經濟來源，另告訴人則為證人林安如之前男友，告
    訴人與證人林安如於案發時確有聯繫見面等各情節，衡諸被
    告、證人林安如及告訴人彼此間之關係，實難以排除被告尚
    存有影響證人或告訴人證述之可能性，是有事實及相當理由
    足認滅證、勾串證人之虞。此外，被告僅因一時氣憤，即於
    人車往來之道路及便利商店、道路旁，持水果刀刺向他人身
    體數刀，致告訴人受有右側前胸壁撕裂傷穿刺胸腔併氣血胸
    之傷害結果，告訴人更曾進入加護病房治療，顯見其傷勢嚴
    重，被告所為對社會治安顯有重大危害，參酌本案情節、公
    共利益之維護，以及對被告人身自由之受限程度，認非予羈
    押，難以進行審判或執行，而有羈押之必要，依刑事訴訟法
    第101條第1項第2款、第3款規定，應予羈押，並禁止接見及
    通信。
　㈡聲請人固以前揭情詞為由，聲請具保停止羈押。惟查，依被
    告先前歷次之供述、卷內告訴人於警詢中之指述、證人於警
    詢及偵查中之證述內容暨其他各項非供述證據資料，已足認
    被告涉犯上開罪名之嫌疑重大，業如前述。而被告於案發後
    確有將兇刀丟棄，已有滅證之舉動，再衡以被告所涉犯為最
    輕本刑5年以上有期徒刑之罪，依被告之前揭舉措，不難推
    知被告有推諉卸責之畏罪心態，參諸被告與案發現場唯一之
    證人林安如為配偶關係，又證人林安如與告訴人前有男女朋
    友關係，其2人於案發時更有所聯繫，顧及其等3人間之上述
    關係，有事實及相當理由足認為被告仍有勾串證人之虞，具
    有刑事訴訟法第101條第1項第2款、第3款規定之羈押原因；
    況且，本案已訂於111年5月11日行審理程序，並預計依檢察
    官及辯護人之聲請，交互詰問告訴人及證人林安如，是為確
    保審判之順利進行，及相關證人不受干擾，本院認羈押及禁
    見之原因及必要性均仍存在，無從以具保或命向警局報到作
    為替代方式。至於被告所述之家庭狀況即使屬實，然本非當
    然得以作為法院准予停止羈押之理由。此外，復查無刑事訴
    訟法第107條或其他法定羈押原因消滅或應撤銷羈押，以及
    同法第114條各款所規定不得駁回具保停止羈押聲請之情形
    ，應認本件聲請自屬無據，應予駁回。
三、依刑事訴訟法第220 條，裁定如主文。
中　　華　　民　　國　　111 　年　　4 　　月　　21　　日
                  刑事第八庭  審判長法  官  楊仲農

                                    法  官  陳盈如

                                    法  官  林翠珊 
上列正本證明與原本無異。
如不服本裁定應於裁定送達後五日內向本院提出抗告狀。
                                    書記官　王敏芳
中　　華　　民　　國　　111 　年　　4 　　月　　21　　日